臺灣高等法院民事裁定　　　　　　　　 100年度再抗字第21號
聲　請　人　大華證券股份有限公司
法定代理人　許道義
代　理　人　蕭壬宏律師
聲請人因與相對人陳梅珠間侵權行為損害賠償事件，對於中華民
國100年3月28日本院100年度抗更(一)字第13號確定裁定，聲請再
審，本院裁定如下：
    主      文
聲請駁回。
聲請再審訴訟費用由聲請人負擔。
    理      由
一、按裁定已經確定，而有第496條第1項或第497條之情形者，
    得準用民事訴訟法第五編之規定，聲請再審，同法第507條
    固定有明文。惟按民事訴訟法第496條第1項第1款所謂適用
    法規顯有錯誤，係指確定裁判違背法規或現存判例解釋而言
    ，不包括漏未斟酌證據及認定事實錯誤之情形在內（最高法
    院63年台上字第880號判例參照）。
二、本件聲請意旨略以：聲請人係於上訴期間屆滿當日即民國99
    年6月10日下午5時由管理部人員至北門郵局交寄上訴狀，並
    非於99年6月10日晚上9時始至北門郵局交寄，該收件章係因
    北門郵局受理人員誤蓋所致，因收件時間認定錯誤，依此錯
    誤之收件時間推算送達日期之基礎即顯有錯誤，則該上訴狀
    是否得於99年6月10日交寄原法院，攸關聲請人是否逾越上
    訴期間，惟100年度抗更(一)字第13號確定裁定（下稱原確定
    裁定）就該事項並未斟酌，顯有應調查證據而未調查之違法
    ，又上訴是否逾越法定期間，為法院依職權應調查事項，故
    原確定裁定就職權調查事項並未盡調查之義務，亦有認定事
    實與適用法規不當之違法，爰依民事訴訟法第507條、第496
    條第1項第1款規定，對原確定裁定聲請再審云云，並提出中
    華郵政99年6月10日交寄大宗雙掛號函件執據、原確定裁定
    及最高法院100年台抗字第557號裁定影本為證。惟查，聲請
    人並未具體指摘原確定裁定適用何法規、判例、解釋顯有錯
    誤，其主張原確定裁定適用法規顯有錯誤，已無足取。又原
    確定裁定認定聲請人對臺灣士林地方法院99年5月4日98年度
    訴字第1145號判決提起上訴，逾越上訴期間，為事實認定之
    問題，縱其認定有誤，揆諸首開說明，亦非適用法規顯有錯
    誤。況聲請人就本件聲請再審之理由，已於對原確定裁定提
    起抗告時為主張，有其抗告狀附於最高法院100年台抗字第
    557號案卷可稽(見該案卷第6-7頁)，業據本院調閱該案卷核
    對無訛，按諸民事訴訟法第496條第1項但書規定，聲請人亦
    非得再執為本件聲請再審之事由。從而，本件聲請人聲請再
    審，非有理由，應予駁回。至於聲請人聲請向中華郵政台北
    郵件處理中心函查其如於99年6月10日下午5時交寄上訴狀，
    何時能送達臺灣士林地方法院？因本件聲請人之聲請再審無
    理由，本院認無予調查之必要，併予敘明。
三、據上論結，本件再審之聲請為無理由，爰裁定如主文。
中    華    民    國   100    年    9     月    29    日
                    民事第六庭
                        審判長法  官  黃國忠
                              法  官  周美雲
                              法  官  劉坤典
正本係照原本作成。
如不服本裁定，應於收受送達後10日內向本院提出抗告狀，並應
繳納抗告費新臺幣１千元。
中    華    民    國   100    年    9     月    29    日
                              書記官  劉育妃